【裁判字號】    90,苗簡,178
【裁判日期】    900905
【裁判案由】    給付票款
【裁判全文】
臺灣苗栗地方法院民事簡易判決  九十年度苗簡字第一七八號
    原      告  品厚食品有限公司
    法定代理人  丙○○
    訴訟代理人  戊○○
    被      告  乙○○
                丁○○
    訴訟代理人  甲○○
右當事人間請求給付票款事件，本院判決如左：
    主      文
被告應給付原告新臺幣壹拾壹萬元，及自民國九十年一月十六日起至清償日止，按年
息百分之五計算之利息。
本判決得假執行。
訴訟費用由被告負擔。
    事      實
甲、原告方面：
一、聲明：求為判決如主文所示。
二、陳述：
    被告乙○○曾任職原告公司，嗣因侵占公司貨款，於民國（下同）八十九年九月
    二十八日與原告約定以新台幣（下同）三十萬元成立和解，被告乙○○於和解當
    日支付原告十五萬元，其餘款項約定自同年十一月十日起分五期按月於每月十日
    支付三萬元，若有一期逾期五日未付，即應視為全部到期，並以被告丁○○為連
    帶保證人，連帶負清償責任。和解當日並由被告乙○○、丁○○共同簽發十五萬
    元之本票一紙（票據號碼ＣＨ三七０一一四號）交付原告。詎被告乙○○僅於八
    十九年十一月十日、八十九年十二月十日各清償二萬元，其後即未再償還，爰依
    票據及和解之法律關係，起訴請求被告二人連帶清償十一萬元及其法定遲延利息
    。
三、證據：提出任職保證書、本票、和解書各一件等為證。
乙、被告乙○○、丁○○方面：
一、聲明：（一）請求駁回原告之訴。（二）訴訟費用由原告負擔。
二、陳述：
（一）被告剛開始確曾依和解書內容履行債務，但後來被告乙○○失業，即無力償還
      ，請原告能予以寬延，改為每期支付一萬元。
（二）和解書所約定之三十萬元已有包含利息在內，故原告應不能再請求未清償之十
      一萬元之法定利息。
    理      由
一、原告於最後言詞辯論期日，將訴之聲明減縮為新臺幣十一萬元，及自民國九十年
    一月十六日起至清償日止按年息百分之五計算之利息，合乎民事訴訟法第二百五
    十五條第一項第三款規定，應予准許，核先敘明。
二、原告所主張之事實，業據其提出任職保證書、本票、和解書支票等為證，復為被
    告所不爭執，堪信為真實。被告雖以：和解書所約定之三十萬元已有包含利息在
    內，不得再請求利息云云，茲為抗辯，惟按和解契約發生使當事人取得所訂明權
    利之效力，民法第七百三十七條定有明文。兩造既已於和解時約定給付三十萬元
    ，原告即得按和解內容請求三十萬元，不問原先被告乙○○所侵占之款項為若干
    ；另按給付有確定期限者，債務人自期限屆滿時起，負遲延責任，亦為民法第二
    百二十九條第一項所明定，兩造既約定分期按月清償，但如有一期逾期五日未付
    即視為債務全部到期，而被告乙○○於第一、二期即有未足額清償之情事，第三
    期更至今全未清償，依兩造上開約定，應認為全部到期，被告自應按上述規定，
    自期限屆滿時即九十年一月十五日起，負遲延責任，給付遲延利息，故被告上述
    抗辯尚非可採。
三、被告丁○○為被告乙○○之連帶保證人，復為本票之共同發票人，從而原告依和
    解及票據之法律關係，請求被告連帶給付積欠之剩餘本金十一萬元，及自九十年
    一月十六日起至清償日止，按年息百分之五計算之利息，即無不合，應予准許。
四、本件係命清償票據上債務之判決，應依職權宣告假執行。
五、據上論結，原告之訴為有理由，依民事訴訟法第四百三十六條第二項、第三百八
    十九條第一項第四款、第七十八條，判決如主文。
中      華      民      國    九十      年      九      月      五      日
                                  臺灣苗栗地方法院苗栗簡易庭
                                          法      官  林念祖
右為正本係照原本作成。
如對本判決上訴，須於送達後二十日內向本院提出上訴狀，並敘明上訴理由（須按對
造當事人人數提出繕本，並繳納上訴費用新臺幣一千六百五十二元，另附送達郵資三
十四元郵票十六份）
                                          法院書記官  尤旗樟
中      華      民      國    九十      年      九      月      五      日


司法院資訊處製作；財團法人民間司法改革基金會備份。
